【裁判字號】    97,審訴,2120
【裁判日期】    970919
【裁判案由】    毒品危害防制條例
【裁判全文】
臺灣桃園地方法院刑事判決            97年度審訴字第2120號
公  訴  人  臺灣桃園地方法院檢察署檢察官
被      告  甲○○
上列被告因違反毒品危害防制條例案件，經檢察官提起公訴（97
年度毒偵字第3208號），被告於本院準備程序進行中，就被訴事
實為有罪之陳述，經告知簡式審判程序意旨，並聽取公訴人及被
告之意見後，本院合議庭裁定由受命法官獨任進行簡式審判程序
，茲判決如下：
    主  文
甲○○施用第一級毒品，累犯，處有期徒刑柒月；又施用第二級
毒品，累犯，處有期徒刑陸月，扣案之玻璃球吸食器壹個沒收。
應執行有期徒刑拾壹月，扣案之玻璃球吸食器壹個沒收。
    事  實
一、甲○○前於民國89年間因施用第二級毒品案件，經本院以89
    年度毒聲字第5532號裁定送觀察、勒戒，因無繼續施用毒品
    傾向，於89年9 月18日執行完畢釋放出所，並經臺灣桃園地
    方法院檢察署檢察官以89年度毒偵字第4591號為不起訴處分
    確定；復於91年間因施用毒品案件，經本院以91年度毒聲字
    第1013號裁定送觀察、勒戒，因無繼續施用毒品傾向，於91
    年5 月11日執行完畢釋放出所，並經臺灣桃園地方法院檢察
    署檢察官以91年度毒偵字第909 號為不起訴處分確定；於91
    年間又因施用第二級毒品案件，經本院以91年度毒聲字第32
    27號裁定令入戒治處所施以強制戒治，嗣因毒品危害防制條
    例修正而於93年1 月9 日報結出所，該次施用毒品犯行並經
    本院以92年度壢簡字第512 號判決判處有期徒刑6 月確定；
    於91年間繼因持有第一級毒品案件，經本院以92年度壢簡字
    第473 號判決判處有期徒刑3 月確定，與上開有期徒刑6 月
    接續執行，於93年12月6 日期滿執行完畢；再於94年間因施
    用第二級毒品案件，經本院以95年度壢簡字第378 號判決判
    處有期徒刑4 月確定，於96年2 月22日期滿執行完畢（於本
    案均構成累犯）。詎仍不知悔改，基於施用第一級毒品海洛
    因及第二級毒品甲基安非他命（起訴書均稱安非他命，應由
    本院予以更正）之犯意，於97年6 月13日上午某時，在桃園
    縣中壢市中原大學附近某處朋友住處內，分別以抽香菸方式
    施用海洛因1 次及以吸食器吸食方式施用甲基安非他命1 次
    。嗣於97年6 月14日凌晨3 時30分許，在桃園縣中壢市○○
    ○路34巷巷口前為警查獲，並扣得其所有供施用甲基安非他
    命之玻璃球吸食器1 個。
二、案經桃園縣政府警察局中壢分局報告臺灣桃園地方法院檢察
    署檢察官偵查起訴。
    理  由
一、本件被告甲○○所犯係死刑、無期徒刑、最輕本刑為三年以
    上有期徒刑以外之罪，且於準備程序中就被訴事實為有罪之
    陳述，經告知簡式審判程序之旨，並聽取公訴人、被告之意
    見後，本院合議庭依刑事訴訟法第273 條之1 第1 項之規定
    ，裁定改由受命法官獨任進行簡式審判程序，合先敘明。
二、上揭犯罪事實，業據被告甲○○於本院審理時坦承不諱，而
    被告為警查獲所採集尿液經送驗結果，確呈甲基安非他命及
    嗎啡陽性反應，有台灣檢驗科技股份有限公司出具之濫用藥
    物檢驗報告1 份附卷可參，此外，復有被告施用甲基安非他
    命所用之玻璃球吸食器1 個扣案可佐，足認被告上開任意性
    之自白與事實相符，堪以採信。又按毒品危害防制條例於92
    年7 月9 日修正公布，自93年1 月9 日施行，而依修正後之
    規定，僅限於「初犯」及「5 年後再犯」2 種情形，始應先
    經觀察、勒戒或強制戒治程序。倘被告於5 年內已再犯，經
    依法追訴處罰，縱其第3 次（或第3 次以上）再度施用毒品
    之時間，在初犯經觀察、勒戒或強制戒治執行完畢釋放5 年
    以後，已不合於「5 年後再犯」之規定，且因已於「5 年內
    再犯」，顯見其再犯率甚高，原實施觀察、勒戒或強制戒治
    ，已無法收其實效，即應依該條例第10條處罰；又所謂5 年
    戒斷期間之計算，係指相鄰之前後2 次施用毒品時間之間隔
    而言，非可飛躍自初次起算其5 年期間（最高法院95年度第
    7 次刑事庭會議決議、最高法院95 年 台非字第65號判決參
    照）。經查，本件被告前於89年間因施用第二級毒品案件，
    經本院以89年度毒聲字第5532號裁定送觀察、勒戒，因無繼
    續施用毒品傾向，於89年9 月18日執行完畢釋放出所，並經
    臺灣桃園地方法院檢察署檢察官以89年度毒偵字第4591號為
    不起訴處分確定；復於91年間因施用毒品案件，經本院以91
    年度毒聲字第1013號裁定送觀察、勒戒，因無繼續施用毒品
    傾向，於91年5 月11日執行完畢釋放出所，並經臺灣桃園地
    方法院檢察署檢察官以91年度毒偵字第909 號為不起訴處分
    確定；於91年間又因施用第二級毒品案件，經本院以91年度
    毒聲字第3227 號 裁定令入戒治處所施以強制戒治，嗣因毒
    品危害防制條例修正而於93年1 月9 日報結出所，該次施用
    毒品犯行並經本院以92年度壢簡字第512 號判決判處有期徒
    刑6 月確定；再於94年間因施用第二級毒品案件，經本院以
    95年度壢簡字第378 號判決判處有期徒刑4 月確定，有臺灣
    高等法院被告前案紀錄表在卷足憑，是本件被告施用毒品犯
    行雖已在前案觀察、勒戒執行完畢5 年後，惟其已於5 年內
    再犯，依上開說明，仍應追訴處罰。綜上，本件事證明確，
    被告犯行堪以認定，應依法論科。
三、核被告所為，係犯毒品危害防制條例第10條第1 項之施用第
    一級毒品罪及同條第2 項之施用第二級毒品罪。被告於施用
    第一、二級毒品前持有第一、二級毒品之低度行為，應為其
    施用之高度行為所吸收，均不另論罪。被告所犯上開施用第
    一、二級毒品之二罪，犯意各別，構成要件互異，應分別論
    罪，併合處罰。末查，被告有事實欄一所載之科刑及執行紀
    錄，有臺灣高等法院被告前案紀錄表可稽，其於有期徒刑執
    行完畢後5 年內，故意再犯本件有期徒刑以上之二罪，皆為
    累犯，均應依法加重其刑。爰審酌被告前已有施用毒品前科
    ，於本件復另行施用第一、二級毒品，顯見其意志不堅，缺
    乏勒戒動機，其施用毒品足以導致精神障礙、性格異常，甚
    至造成生命危險，戕害一己之身體健康，惟念其犯後尚能坦
    承犯行、態度尚可等一切情狀，就所犯施用第一、二級毒品
    罪，分別量處如主文所示之刑，並定其應執行之刑。至扣案
    之玻璃球吸食器1 個，為被告所有供施用甲基安非他命所用
    之器具，業據被告供承在卷，爰依刑法第38條第1 項第2 款
    之規定宣告沒收。
據上論斷，應依刑事訴訟法第273 條之1 第1 項、第299 條第1
項前段，毒品危害防制條例第10條第1 項、第2 項，刑法第11條
前段、第47條第1 項、第51條第5 款、第38條第1 項第2 款，判
決如主文。
本案經檢察官王惟琪到庭執行職務。
中    華    民    國    97    年    9     月    19    日
                    刑事庭  法  官  鍾雅蘭
以上正本證明與原本無異。
如不服本判決，應於判決送達後10日內向本院提出上訴狀（應附
繕本），其未敘述上訴理由者，應於上訴期間屆滿後20日內補提
理由書狀於本院，上訴於臺灣高等法院。
                            書記官  楊郁馨
中    華    民    國    97    年    9     月    22    日
附錄本案論罪科刑法條：
毒品危害防制條例第10條規定：
施用第一級毒品者，處6 月以上5 年以下有期徒刑。
施用第二級毒品者，處3 年以下有期徒刑。


司法院資訊處製作；財團法人民間司法改革基金會備份。
